# 现金流量表主表中汇率变动对现金及现金等价物的影响应如何填列

提问人：wxj646 时间：2010-03-27 20:09:58
如题。请版主及各位高手给出操作性强的填列方法。:handshake

回答人：chenyiwei
回复 楼主 wxj646 的帖子“财务费用——汇兑损益”科目的发生额中，对应于外币现金及现金等价物的部分。